Inventaris van het archief van de bestuurder Arbeidsvoorziening, 2001-2004 (2006)
Nationaal Archief, Den Haag
- Stukken naar inhoud beschreven, B
  - Stukken betreffende het zogenaamde "Topoverleg SZW/Arbeidsvoorziening" tussen medewerkers van het Ministerie van Sociale Zaken en Werkgelegenheid en de gedelegeerd bestuurder 11 februari – 16 december 2003, 85; 1 omslag
  - Document Verantwoording Transformatiekosten 2000-2002 door Arbeidsvoorziening, 2003; 86; 1 omslag
  - Stukken betreffende het Algemeen Overleg Vaste Commissie voor Sociale Zaken en Werkgelegenheid van de Tweede Kamer met de minister van Sociale Zaken en Werkgelegenheid, vergezeld door de bestuurder, over het functioneren van de voormalige Arbeidsvoorzieningsorganisatie en de (politieke) beoordeling daarvan, 2003 - 2004; 87-88; 2 omslagen
    - 2003, 17 december, 87
    - 2004, 12 februari, 88
  - Stukken betreffende het Overleg Afwikkeling Arbeidsvoorziening na opheffing (OAA), 2004; 89-90; 2 omslagen
    - 2004, 1 november - 29 november, 89
    - 2004, 12 december - 20 december, 90
  - Stukken betreffende de overeenkomst met betrekking tot overname van de administratieve werkgeverstaken van Arbeidsvoorziening door Loyalis maatwerkadministratie BV tussen de Arbeidsvoorzieningsorganisatie tot 1 november 2004, vanaf 1 november 2004 de Centrale organisatie werk en inkomen en Loyalis maatwerkadministratie BV oktober 2004, 91; 1 pak
  - Dossiers inzake de totstandkoming van het overdrachtsdocument tussen Arbeidsvoorziening en de Staat met betrekking tot de overgang van vermogensbestanddelen, deelnemingen, publiekrechtelijke rechten en verplichtingen, civielrechtelijke en bestuursrechtelijke gedingen van Arbeidsvoorziening naar de Staat, 2004; 92-93; 2 pakken
    - Overdrachtsdocument en bijlage 2.1.a t/m bijlage 2.5.c, 92
    - Bijlage 2.6 t/m Bijlage "Overige stukken ter kennisname", 93
  - Dossier inzake de totstandkoming van het overdrachtsdocument tussen Arbeidsvoorziening en de Centrale organisatie werk en inkomen met betrekking tot de overgang van rechten en verplichtingen aangaande het personeel van Arbeidsvoorziening, alsmede de overgang van het archief van Arbeidsvoorziening naar de Centrale organisatie werk en inkomen, 2004; 94-99; 5 pakken en 1 omslag
    - Overdrachtsdocument en bijlage 2.3.1 t/m 2.3.2, 94
    - Bijlage 2.3.3 t/m bijlage 2.3.6, 95
    - Bijlage 2.3.7 t/m bijlage 2.3.15, 96
    - Bijlage 2.3.16 t/m bijlage 2.3.21, 97
    - Bijlage 2.4 t/m bijlage 3.2, 98
    - Bijlage 4.a t/m bijlage 7.1, 99; omslag
  - Stukken betreffende de tussentijdse cijfers per 30 juni 2004 van de Arbeidsvoorzieningsorganisatie, 100; 1 omslag
  - Stukken betreffende de Eindverantwoording per 31 oktober 2004 van de Arbeidsvoorzieningsorganisatie, 101; 1 omslag
  - Het Eindverslag afwikkeling Arbeidsvoorzieningsorganisatie en aanbevelingen in aanvulling op het eindverslag, 2004 - 2005; 102; 1 omslag
  - Stukken betreffende het voeren van besprekingen onder leiding van de voormalig bestuurder Arbeidsvoorziening over de huisvestingsstichtingen Arbeidsvoorziening, 2004 - 2005; 103; 1 omslag
  - Kwartaalrapportages van de aan de voormalig bestuurder Arbeidsvoorziening gemandateerde werkzaamheden, voormalig personeelsleden., 2004 - 2006; 104; 1 omslag
    De gemandateerde werkzaamheden betreffen de vereffening van juridische procedures rondom de huisvestingsstichtingen van Arbeidsvoorziening en de afwikkeling van afspraken over bijstelling van beëindigingsregelingen met
  - Stukken betreffende het voeren van overleg van de voormalig bestuurder Arbeidsvoorziening met de directeur-generaal Arbeidsmarktbeleid en Bijstand van het Ministerie van Sociale Zaken en Werkgelegenheid over de afwikkeling van de Arbeidsvoorzieningsorganisatie, 2005 - 2006; 105; 1 omslag